【裁判字號】    92,交聲,62
【裁判日期】    920415
【裁判案由】    違反道路交通管理處罰條例聲明異議
【裁判全文】
臺灣基隆地方法院交通事件裁定                      九十二年度交聲字第六二號
    原處分機關  交通部公路總局臺北區監理所基隆監理站
    異  議  人
    即受處分人  甲○○
右列受處分人因違反道路交通管理處罰條例案件，對於交通部公路總局臺北區監理所
基隆監理站於中華民國九十二年三月三十一日所為之裁決（原處分案號：基監字第裁
四二─Ｄ00000000號），聲明異議，本院裁定如左：
    主      文
異議駁回。
    理      由
一、原處分意旨略以：異議人即受處分人甲○○於民國九十二年一月二十三日夜間十
    一時十六分許，駕駛二Ｍ─一九八號營業用小客車，行經有燈光號誌之桃園縣龜
    山鄉○○路○段四二二巷岔路口時違規闖紅燈，爰依道路交通管理處罰條例第五
    十三條第一項、第六十三條第一項之規定，裁處異議人罰鍰新臺幣二千七百元，
    並記違規點數三點等語。
二、異議意旨則略以：異議人駕駛上開車輛於前揭時、地，雖未依號誌將車輛妥停於
    停止線之後，然異議人並無闖越交岔路口之事實，而僅有超越停止線之違規事由
    耳，此觀之卷附舉發照片中，異議人駕駛之上開車輛之後剎車燈有亮即明。從而
    ，原處分機關以異議人闖紅燈為由，對異議人製單舉發，異議人自難甘服，爰依
    法請求撤銷原處分，另為妥適之處分等語。
三、按汽車駕駛人，行經有燈光號誌管制之交岔路口闖紅燈者，處新臺幣一千八百元
    以上五千四百元以下罰鍰；又汽車駕駛人，有上開違規事由者，記違規點數三點
    ，道路交通管理處罰條例第五十三條、第六十三條第一項分別定有明文。
四、經查：異議人駕駛上開車輛，於前揭時、地，行經有燈光號誌之路口違規闖紅燈
    之事實，有舉發照片二幀在卷可憑。異議人雖辯稱：伊超越停止線之後，旋即踩
    剎車而停留於路口處，並未闖越交岔路口，是伊僅有超越停止線之違規事實云云
    ，然查，異議人駕駛上開車輛，除已逾越上開路口停止線之範圍，更已超越路口
    之行人穿越道而駛入交岔路口之事實，有卷附之上開舉發照片可佐。由此情節以
    觀，顯見異議人駕駛車輛尚非單純「紅燈越線（停止線）臨時停車」之違規事實
    可比。蓋法律之所以異「闖紅燈」與「紅燈越線臨時停車」（道路交通管理處罰
    條例第六十條第二項第三款、第六十三條第一項第一款；道路交通安全規則第一
    百零二條第一項第十二款參照）二種違規事實之處罰，乃因「闖紅燈」之違規情
    節所造成之交通危險較之「紅燈越線臨時停車」尤重，異議人既已有將上開車輛
    駛入交岔路口之事實，衡諸異議人違規行為所造成之危險情況，不問異議人駛入
    路口後，有無剎車之事實，異議人所為，自屬違規「闖紅燈」無訛；況且，依卷
    附照片所示情節，異議人駕駛車輛之車尾剎車燈雖確呈「亮燈」狀，然此尚無從
    證明異議人駕駛上開車輛當時係處於「停止」或「靜止」狀態。綜上所述，本院
    因認原處分機關就異議人上開行為，爰引首揭規定，裁處異議人罰鍰新臺幣二千
    七百元並記違規點數三點之決定，並無不當，從而，本件異議為無理由，應予駁
    回。
五、據上論斷，應依道路交通案件處理辦法第十九條，裁定如主文。
中      華      民      國      九十二      年      四      月   十五   日
                                臺灣基隆地方法院交通法庭
                                    法  官    王  慧  惠
右正本證明與原本無異。
對於本件裁定如有不服，應於收受送達後五日內，向本院提出抗告書狀，敘述抗告之
理由，抗告於臺灣高等法院。
                                    書記官    吳  麗  雲
中      華      民      國      九十二      年      四      月   十七   日


司法院資訊處製作；財團法人民間司法改革基金會備份。
